【裁判字號】    92,交上易,211
【裁判日期】    921104
【裁判案由】    過失致死等
【裁判全文】
臺灣高等法院高雄分院刑事判決                  九十二年度交上易字第二一一號
    上  訴  人  丙○○
    即  被  告
右上訴人因過失致死案件，不服臺灣高雄地方法院八十九年度交易字第九四六號中華
民國九十二年八月八日第一審判決（起訴案號：臺灣高雄地方法院檢察署八十九年度
偵字第一五六一七號），提起上訴，本院判決如左：
      主  文
上訴駁回。
    事  實
一、丙○○並未考領有普通小型車駕駛執照，竟於民國八十九年五月五日凌晨五時十
    五分許，在飲酒後因受酒精影響，甲知其反應、平衡感、感覺力、言語能力均已
    有所障礙，處於不能安全駕駛動力交通工具之狀態，仍駕駛友人陳文裕所有之車
    牌號碼ＹＳ—六一０七號自用小客車，搭載坐於該車右前座之陳文裕，沿高雄港
    過港隧道之由高雄市前鎮區往同市旗津區○○○○○道而由東往西方向行駛，途
    經該車道七百公尺處之彎道時，本應注意汽車行駛時，駕駛人應注意車前狀況，
    並隨時採取必要之安全措施以避免危險事故之發生，且行經彎道，應減速慢行，
    作隨時停車之準備，亦應注意行車速度，應依標誌之規定，不得超過該路段之時
    速六十公里之速限，且當時客觀情形，天候晴，早晨，柏油路面乾燥無缺陷，無
    障礙物，視距良好，再依其智識能力亦無不能注意之情事，猶貿然以八十公里以
    上之高速超速行駛，且因酒後處於不能安全駕駛動力交通工具之狀態，疏於注意
    車前狀況，無法正常反應並採取必要之安全措施，復疏於注意而未於行經上開彎
    道時減速慢行以便因應進行轉彎動作，致其所駕駛之該自用小客車在上開彎道處
    失控，右側車身先擦撞外側快車道右側護牆後，左轉越過中央分隔島，衝入對向
    車道，右側再度撞擊該對向外側快車道旁之標誌桿，撞擊後該車繼續甩尾左轉，
    最後右前方保險桿撞擊中央分隔ㄇ形護欄而停止，造成坐於該自用小客車右前座
    之陳文裕拋出車外落地，倒於該車最後停止位置之右後方地面上，陳文裕並因而
    受有前頂骨部挫裂傷、前額擦挫傷、左右季肋部骨折、前胸挫傷、背部廣泛擦挫
    傷、左膝前部擦挫傷、右手背部挫傷、右前臂擦挫傷及胸內出血等傷害，丙○○
    見狀即下車將倒於地面之陳文裕抬至ＹＳ—六一０七號車之右前座，並返回ＹＳ
    —六一０七號車之駕駛座，此時在高雄港過港隧道崗哨值勤之警員吳清隆聽見車
    禍之撞擊聲而與同值勤之警員陳甲一同走至車禍現場處理，經警於同日上午六時
    三十二分許對丙○○測試其呼氣酒精濃度，發現其呼氣酒精濃度高達每公升零點
    七六毫克，且丙○○為求脫責，宣稱係陳文裕駕駛ＹＳ—六一０七號車肇事，其
    係坐於該車右前座之乘客等語，而陳文裕經送醫急救，仍因胸內出血於同日上午
    七時三十五分許不治死亡。
二、案經乙○（即陳文裕之父）訴請臺灣高雄地方法院檢察署檢察官偵查起訴。
    理  由
一、訊據上訴人即被告丙○○對於右揭在八十九年五月五日凌晨五時十五分許，車牌
    號碼ＹＳ—六一０七號自用小客車在高雄港過港隧道之由高雄市前鎮區往同市旗
    津區○○○○○道七百公尺處之彎道處，因失控致該車之右側車身先擦撞外側快
    車道右側護牆後，左轉越過中央分隔島，衝入對向車道，右側再度撞擊該對向外
    側快車道旁之標誌桿，撞擊後該車繼續甩尾左轉，最後右前方保險桿撞擊中央分
    隔ㄇ形護欄而停止之過程，且被害人陳文裕在此過程中自該車之車上拋出車外落
    地，倒於該車最後停止位置之右後方地面上，被害人並因受有前頂骨部挫裂傷、
    前額擦挫傷、左右季肋部骨折、前胸挫傷、背部廣泛擦挫傷、左膝前部擦挫傷、
    右手背部挫傷、右前臂擦挫傷及胸內出血等傷害，送醫急救後仍不治死亡，且其
    於同日上午六時三十二分許經警測試之呼氣酒精濃度為每公升零點七六毫克等情
    ，固不否認，惟矢口否認有何過失致死犯行，辯稱：當時係陳文裕駕駛車牌號碼
    ＹＳ—六一０七號自用小客車失控肇事，我僅是坐於該車右前座之乘客，並非駕
    駛人，且車禍現場並無高雄港務警察所道路交通事故調查報告表上所繪之第三條
    煞車痕云云。
二、惟查：
（一）本件係因車牌號碼ＹＳ—六一０七號自用小客車在八十九年五月五日凌晨五時
      十五分許，於高雄港過港隧道之由高雄市前鎮區往同市旗津區○○○○○道七
      百公尺處之彎道處，因失控致該車之右側車身先擦撞外側快車道右側護牆後，
      左轉越過中央分隔島，衝入對向車道，右側再度撞擊該對向外側快車道旁之標
      誌桿，撞擊後該車繼續甩尾左轉，最後右前方保險桿撞擊中央分隔ㄇ形護欄而
      停止，且在此過程中造成被害人陳文裕自車牌號碼ＹＳ—六一０七號自用小客
      車之車上彈出車外落地，倒於該車最後停止位置之右後方地面上，導致被害人
      陳文裕受有前頂骨部挫裂傷、前額擦挫傷、左右季肋部骨折、前胸挫傷、背部
      廣泛擦挫傷、左膝前部擦挫傷、右手背部挫傷、右前臂擦挫傷及胸內出血等傷
      害，送醫急救後因胸部出血不治死亡之結果等情，除為被告所不否認外，並有
      交通事故調查報告表一份、車禍現場相片十二幀在卷可稽，且經臺灣高雄地方
      法院檢察署檢察官督同同署法醫師相驗屬實，有勘驗筆錄、相驗屍體證甲書、
      鑑定驗斷書在卷可憑；又被告於本件車禍發生後，於同日上午六時三十二分許
      經警測試之呼氣酒精濃度為每公升零點七六毫克，亦有呼氣酒精濃度測試單一
      紙附卷可證。
（二）依警製之交通事故調查報告表上之現場圖顯示，該車行進撞擊之路線，在現場
      分別出現三條煞車痕，第一條係該車之右側車身最先擦撞外側快車道右側護牆
      之前所出現之一百二十點三公尺長之煞車痕，第二條係該車接著左轉越過中央
      分隔島，衝入對向車道而該車右側再度撞擊該對向外側快車道旁之標誌桿此過
      程中所出現之四點八公尺長之煞車痕，第三條則為該車接著繼續甩尾左轉，最
      後右前方保險桿撞擊中央分隔ㄇ形護欄而停止之過程中出現之七點五公尺長之
      煞車痕，有上開交通事故調查報告表可稽。被告雖辯稱現場並無前開第三條煞
      車痕存在云云，然證人即繪製現場圖之警員林志鴻證稱：我依照車禍現場草圖
      再按比例繪製現場圖，現場應有三條煞車痕等語（見原審卷第一六三頁），且
      繪製現場草圖之警員陳聰甲亦證稱：當時係先拍攝車子行進軌跡，煞車痕係丈
      量距離後量下，我能分辨煞車痕與車子之行進軌跡，在草圖上有畫好相關之距
      離、撞擊點，正式之現場圖係按此謄過來等語（見原審卷第一八三頁、第一八
      四頁），而在場之警員吳清隆亦證稱：煞車痕之數據係我與陳聰甲在現場一起
      丈量確認後畫出等語（見原審卷第一八六頁），被告亦有在前開三條煞車痕之
      現場圖於上之交通事故調查報告表簽名捺印，有該交通事故調查報告表之現場
      圖左方被告本人之簽名、捺印可稽，足見該現場圖所繪現場情形，應業經被告
      確認無誤始簽名捺印，從而，依前開參與繪製現場圖之警員之證述，並參以該
      現場圖顯係經被告確認無誤並簽名捺印之情觀之，本件車禍現場應確實存有現
      場圖上所繪製之三條煞車痕無訛。至於內政部警政署刑事警察局九十二年二月
      十二日刑鑑字０九二００二一三五七號函之內容，其所放大鑑識之本件車禍現
      場相片，係針對前揭第一條及第二條煞車痕所拍攝之相片【即八十九年度相字
      第七三九號相驗卷第十一頁標示圖一（第一條煞車痕全景）、同頁標示圖二（
      第二條煞車痕全景）及偵查卷第十七頁標示二（第二條煞車痕中景）等相片】
      ，並非現場圖所示第三煞車痕位置相關之相片，故內政部警政署刑事警察局函
      所稱從上開放大鑑視之現場相片中無法辨識有無第三條煞車痕等語，係屬當然
      ，自無從據以推翻現場存有第三條煞車痕之事實。
（三）被告丙○○固辯稱：我在八十九年五月四日晚上原在華納舞廳與被害人陳文裕
      之朋友（包括陳建霖）見面喝酒，後因發生口角，陳建霖、陳文裕與我就約去
      三溫暖，原由我駕駛ＹＳ─六一０七車，陳文裕坐於右前座、陳建霖坐於後座
      ，在未到三溫暖時就換陳文裕開車，我改坐至右前座，陳建霖仍坐後座，至三
      溫暖時只有陳建霖一個人進去，之後並無換手，均由陳文裕駕駛云云，然查：
      證人陳建霖迭於偵訊及原審審理時證稱：八十九年五月四晚上我在華納舞廳
      與被告及陳文裕會面，後來陳文裕與我的朋友發生口角，全部自華納舞廳離開
      ，從華納舞廳出來時，我感覺陳文裕喝得比較多，故不要陳文裕開車，而要被
      告開車，我與陳文裕就坐由被告駕駛之ＹＳ─六一０七車離開，陳文裕坐右前
      座，我坐右後座，送我至高雄市○○路與六合路口之三溫暖，駕駛時間約有二
      、三分鐘，均由被告駕車，途中沒有換手，我在車上有聽陳文裕表示要睡覺了
      等語（見偵查卷第四十頁背面，原審卷第二十六頁），則此與被告辯稱其自華
      納舞廳駕駛該車至三溫暖之途中，即改由被害人陳文裕駕駛之情節甲顯不同。
      再經檢察官會同被告、告訴人及警員陳聰甲、吳清隆勘驗車牌號碼ＹＳ─六
      一０七號自用小客車於車禍後放置於高雄市前鎮區○○○街十一巷十三號高雄
      市緊急救難協會留存之殘體，發現該車右側照後鏡斷裂、右前輪破損、右前側
      有擦痕、右前門無法關閉、右後門凹損、右後側撞損、左後車燈毀損、左後側
      車門擦痕、左前右前保險桿有擦痕，測試左前車門開關功能正常，而右前車門
      無法關閉，且在未打開車門開關係無法從車內推開左前車門等情，有勘驗筆錄
      及勘驗相片二十幀附卷可稽（見偵查卷第四十七頁正面、背面及第五十頁至第
      五十五頁），且除在場會同勘驗之警員陳聰甲、吳清隆證稱：該車留存之殘體
      外觀與當時在車禍現場之ＹＳ─六一０七號自用小客車之外觀大致相符等語（
      見偵查卷第四十八頁背面），證人即高雄市緊急救難協會會長周慶堂亦證稱：
      該車自車禍後即拖至高雄市前鎮區○○○街十一巷十三號，未曾移動過，且未
      取得家屬之同意不可擅自維修等語外（見偵查卷第四十九頁），依八十九年相
      字第七三九號相驗卷第十一頁背面標示圖三、第十二頁標示圖五、圖六之車禍
      現場相片，該車係呈現右側照後鏡斷裂、右前輪破損、右前門開啟、右後門凹
      損、右後側撞損凹陷、左前門車窗關閉、左後車燈毀損之外觀，且依偵查卷第
      十五頁至第十六頁所示被害人尚躺在該車之右前座而未經救護車送醫前之車禍
      現場相片，甲顯可見該車右側照後鏡斷裂、右前輪和右後輪破損、右後門凹損
      、右後側撞損凹陷、右前門開啟、左前門關閉且外觀上未見有何損毀之情形，
      則由前述警員陳聰甲、吳清隆和證人周慶堂之陳述，以及車禍現場拍攝之該車
      之外觀與前揭檢察官所勘驗之該車殘體之外觀相符之情形，足認檢察官所勘驗
      之該車之殘體，與當時車禍現場之車況相同而未有改變，則該車在車禍發生後
      ，其右前門係開啟且無法關閉，然左前門係仍可正常關閉而無毀壞之情形，應
      可認定。由前述證人陳建霖業證稱並無在從華納舞廳至三溫暖之途中曾改由
      被害人陳文裕接替被告駕駛該車之情事，且直至本件車禍發生時亦未見有何改
      由被害人駕駛該車之跡象，再依該車係右側車身最先擦撞外側快車道右側護牆
      後，接著左轉越過中央分隔島，衝入對向車道而該車右側並再度撞擊該對向外
      側快車道旁之標誌桿後，繼續甩尾左轉，直至右前方保險桿撞擊中央分隔ㄇ形
      護欄方才停止之三次撞擊過程，由當時駕駛該車之人在第一次撞擊前後採取緊
      急左轉動作，在第二次撞擊後又採取緊急左轉動作導致車身甩尾之狀況，可推
      知駕駛之人在第二次撞擊前並無發生被拋出車外之情形，始會有二次緊急左轉
      之情事，然參以被害人陳文裕係自該車拋出車外落地而倒於車上開最後停止位
      置之右後方地面上之情況，另參酌證人即臺灣高雄地方法院檢察署法醫檢驗員
      張禎容於原審證稱：陳文裕背部之擦挫傷係因掉出車外與路面磨擦所致，擦挫
      傷較密集之處即為著地處，依屍體相片顯示擦挫傷方向係從左至右之情形，陳
      文裕應係背部左邊先著地等語（見原審卷第四十五頁），則被害人陳文裕應係
      在第二次撞擊後因該車緊急左轉甩尾之下，因離心力之作用而被拋出車外，始
      會出現倒於該車在緊急左轉甩尾而右前方保險桿撞擊中央分隔ㄇ形護欄停止處
      之右後方位置，依運動力學之原理，若被害人陳文裕係當時駕駛該車肇事之人
      ，則坐於駕駛座位置之被害人在上開第二次撞擊後緊急左轉甩尾之狀況，順著
      離心力其會往右傾倒而倒在右前座乘客身上或右前座位置為是，反之若被害人
      當時係坐於右前座之乘客，其在上開第二次撞擊後緊急左轉甩尾之狀況下，反
      而會順著離心力之作用而往右拋出車外，而出現倒在ＹＳ─六一０七車最後停
      止處之右後方位置之情形，亦即被害人陳文裕係坐於右前座之乘客之情，係較
      符合運動力學原理之事實，反之若認為被害人陳文裕係駕駛者而被告係坐於右
      前座之乘客，即會出現在上開往右作用之離心力之下，受離心力往右作用影響
      最大、最靠近右前車門之被告竟仍坐在車上且未受傷，反而坐於左邊駕駛座上
      之被害人卻向右穿過坐於右前座之被告後拋出車外此等甲顯不合情理之狀況產
      生，且況依前開勘驗該號車殘體及比對車禍現場相片之結果，該車在車禍發生
      後，其右前門係開啟且無法關閉，然左前門係仍可正常關閉而無毀壞，亦即右
      前門業因撞擊受損致無法關閉而出現開啟之狀況，而左前門根本完全正常關閉
      而無何因撞擊受損無法關閉而開啟對外之情形，顯然無法從左前門拋出車外，
      則被害人陳文裕若係坐於該車駕駛座之駕駛人，在左前門正常關閉之情況，其
      焉何以會被拋出車外，更可以之佐證被害人並非駕駛人之事實；況本件車禍經
      委託財團法人成大研究發展基金會轉請國立成功大學交通管理系「肇事分析與
      諮詢中心」鑑定，該中心依據：「（１）由於ＹＳ－六一０七號自小客車有三
      次主要撞擊，根據撞擊過程，顯示駕駛人在第一次撞擊前後，駕駛人緊急左轉
      ，在第二次撞擊後，又緊急左轉，因為駕駛員採行了二次左轉的動作，所以駕
      駛員絕對不會是在第二次撞擊前拋出車的，因此必定是在第二次撞擊後才被拋
      出車外的。由於第二次撞擊後，自小客車左轉，因此若是坐在乘客座上，在第
      二次撞擊後被拋出車外的話，會順著離心力往右拋出，坐在駕駛座上則會順著
      離心力倒在右前座乘客身上或是右前座乘客位置上；因此根據本案撞擊後死者
      倒地位置，從運動力學的角度，本分析傾向於「死者陳文裕坐在右前座上」，
      且另外根據法醫檢驗員張楨容之研判「死者應是背部左邊先著地」、被告陳述
      （「死者彈出去時是躺著或臥著？）是躺著，頭部有流血」此等情況，亦與右
      前座乘客受左轉離心力拋出之狀況吻合。（２）根據現場現場車損照片，可見
      ＹＳ－六一０七號車右後車有一撞擊凹損，而該凹損並不是擦撞護牆所產生的
      擦痕，而是與外物撞擊造成的凹痕，因此根據該輛運動過程，本分析認為產生
      該凹損的原因係該車在第二次撞擊往前鎮○○道右側的標誌桿時，撞後車頭先
      向左轉，但是車頭左轉後車身接著又撞擊標誌桿，因此才會導致事後ＹＳ－六
      一０七號車之車尾部右側留存有桿狀撞擊凹痕，左轉之離心力加上車頭與車尾
      連續兩次的撞擊，車內人、物受慣性力及離心力向外拋，分析研判被害人是在
      此時被拋出車外。（３）事故地點在ＹＳ－六一０七號車最後停止前有長七點
      五公尺之第三條煞車痕，若駕駛人已經被拋出車外，煞車踏板被放呈鬆弛狀態
      ，地面便不會再有煞車痕。（４）依據被告酒醉程度，其呼吸吐氣中酒精濃度
      高達每公升零點七六毫克，依血液中酒精濃度對人體心理行為及駕駛能力影響
      關係，若被告不是駕駛人，撞擊前其應處於昏睡狀況下，不可能記得ＹＳ－六
      一０七號車是怎麼發生連續自撞等理由，而綜合研判認為被告係駕駛ＹＳ－六
      一０七號車肇生本件車禍之駕駛人之可能性機率為百分之八十五至百分之一百
      等情，有財團法人成大研究發展基金會九十一年四月十二日（９１）成大研基
      建字第０七二二號函附鑑定意見書一份在卷可參；則依據前述客觀事證之推認
      及國立成功大學交通管理系「肇事分析與諮詢中心」之鑑定意見，被告應係駕
      駛ＹＳ－六一０七號車肇生本件車禍之駕駛人，而被害人陳文裕係坐於右前座
      之乘客，應堪確認，被告前述所辯，殊無可採。
（四）按汽車駕駛人有飲酒後其吐氣所含酒精成份超過每公升零點二五毫克以上者，
      不得駕車，又汽車行駛時，駕駛人應注意車前狀況，並隨時採取必要之安全措
      施，再行經彎道，應減速慢行，作隨時停車之準備，且行車速度，應依標誌之
      規定，道路交通安全規則第一百十四條第二款、第九十四條第三項、第九十三
      條第一項、同條項第三款分別定有甲文，此為一般駕駛人週知且應注意並確實
      遵守之事項，被告對於上開規定，理當知之甚詳。本件車禍發生地，其速限為
      時速六十公里，有前揭交通事故調查報告表可稽，而被告亦供承車禍當時之車
      速約在時速八、九十公里等語外，且本件車禍現場在第一次撞擊前出現之第一
      條長達一百二十點三公尺長煞車痕，依一般公路汽車煞車距離、行車速度對照
      表顯示車禍當時該車之車速遠高於時速八十公里以上（蓋依該對照表上時速八
      十公里之速度，其在瀝青柏油、混凝土或砂石之路面上所產生之最長煞車痕不
      過為四十一公尺），故本件車禍發生當時，被告係以至少時速八十公里以上之
      速度超速行駛。又被告在距離本件車禍發生之時即九十年五月五日凌晨五時十
      五分許約一個小時之後，於同日上午六時三十二分許由警測試之呼氣酒精濃度
      ，係高達每公升零點七六毫克，有前開呼氣酒精濃度測試單一紙可憑，就醫學
      文獻所知，酒精對人體造成之影響，於呼氣時酒精濃度達每公升零點五毫克時
      ，即屬輕至中度中毒，出現反應較慢、感覺減低、影響駕駛之狀況，而達每公
      升零點七五時毫克時，更會出現思考改變、個性行為改變之情形，有行政院國
      軍退除役官兵輔導委員會臺北榮民總醫院八十八年八月五日（八八）北總內字
      第二六八六八號函可參，且國立成功大學交通管理系「肇事分析與諮詢中心」
      之鑑定意見書內記載之血液中酒精濃度對人體心理行為及駕駛能力影響關係表
      ，呼氣酒精濃度每公升零點七五時毫克即相當於血液中酒精濃度（ＢＡＣ）百
      分之零點一二五，此等酒醉程度已處於意識型態錯亂，就駕駛能力業產生判斷
      力嚴重受到影響、體力與精神協調受損及駕駛體能困難增加之影響，被告於本
      件車禍發生之經過約一個小時後，測試其呼氣酒精濃度仍高達每公升零點七六
      毫克，則其於車禍發生當時之呼氣酒精濃度，堪認應高於每公升零點七六毫克
      以上無誤，是依據上開函文所示之研究結果及鑑定意見書所示之血液中酒精濃
      度對人體心理行為及駕駛能力影響關係，並佐以車禍當時天候晴，早晨光線，
      柏油路面乾燥無缺陷，無障礙物，視距良好之現場客觀情形，而依被告之智識
      能力，亦未見有何不能注意之情事，然其竟仍以至少高達八十公里以上之速度
      高速超速行駛，且復途經高雄港過港隧道之由高雄市前鎮區往旗津區○○○○
      ○道而途經該車道七百公尺處之彎道時，未因應彎道減速行轉彎動作準備，猶
      以至少高達八十公里以上之速度高速行駛，致撞擊外側快車道右側護牆後衍生
      車禍，且於行抵彎道時猶毫不減速採取因應之轉彎措施，導致撞擊外側快車道
      右側護牆，堪認被告案發當時已因服用酒類影響其控制與駕駛反應能力，已達
      於不能安全駕駛動力交通工具之程度，又因酒醉影響其注意力及操控力，致其
      以至少高達八十公里以上之速度超速行駛，復疏於注意警戒注意車前動態，並
      因欠缺採取適當、必要之正常駕駛能力，未及注意行抵彎道而猶未減速採取必
      要因應轉彎之動作之下導致肇事，並使被害人在連續撞擊及左轉甩尾之作用力
  下，自該車拋出撞擊地面而死亡，被告之駕駛行為顯有過失，且該過失與被害
      人陳文裕死亡之結果間存有相當之因果關係，堪予認定。
（五）綜上所述，被告丙○○前述所辯，無非事後卸責之詞，不足採信，事證甲確，
      其犯行洵堪認定。
三、核被告丙○○所為，其酒後駕車部分，係犯刑法第一百八十五條之三之服用酒類
    不能安全駕駛罪；其駕車肇事致被害人死亡部分，係犯同法第二百七十六條第一
    項之過失致人於死罪；所犯上開二罪，犯意各別，構成要件互異，應予分論併罰
    。又被告係酒醉駕車，因而致人死亡，且查其於本件車禍發生時，並未考領自小
    客車駕駛執照，業經公路監理電子網路系統查詢確認被告並無考領得自小客車駕
    駛執照之資料，有查詢汽車駕駛人列印表一份在卷可稽，是被告為汽車駕駛人，
    酒醉駕車及無駕駛執照駕車，因而致人死亡，且其又負刑法第二百七十六條第一
    項過失致人於死罪之罪責，自應依道路交通管理處罰條例第八十六條第一項之規
    定，就過失致人於死罪部分，加重其刑。公訴人就被告係無駕駛執照駕車之事實
    未予論及，應予補充。
四、原審因而適用刑法第一百八十五條之三、第二百七十六條第一項、第五十一條第
    五款、道路交通管理處罰條例第八十六條第一項，罰金罰鍰提高標準條例第一條
    前段之規定，並審酌酒精成分對人之意識能力具有不良影響，超量飲酒後會導致
    對週遭事務之辨識及反應能力較平常狀況薄弱，因而酒後駕車在道路上行駛，對
    一般往來之公眾及駕駛人自身皆具有高度危險性，被告丙○○甲知上情，於服用
    酒類後呼氣中酒精濃度高達每公升零點七六毫克以上，已處於不能安全駕駛動力
    交通工具之狀態，仍貿然駕車上路，既漠視自己安危，更枉顧公眾行之安全，復
    疏於注意採取正常必要之駕駛行為，肇生本件車禍而致人命喪失，且肇事後猶推
    稱係被害人為駕駛人，飾詞否認犯行，犯後態度不佳，復未與被害人家屬達成任
    何賠償之和解等一切情狀，量處公共危險部分有期徒刑三月，過失致死部分有期
    徒刑一年五月，並定其應執行刑為有期徒刑一年七月；其認事用法，均無不合，
    量刑亦屬適當，被告丙○○上訴意旨，仍執陳詞，否認犯罪，指摘原判決不當，
    並無理由，應予駁回。
據上論結，應依刑事訴訟法第三百六十八條，判決如主文。
本案經檢察官邱榮藏到庭執行職務。
中    華    民    國      九十二      年      十一      月     四   日
                              臺灣高等法院高雄分院刑事第七庭
                                  審判長法官  李春昌
                                        法官  莊飛宗
                                        法官  黃憲文
右正本證甲與原本無異。
不得上訴。
                                  法院書記官  黃英彥
中    華    民    國      九十二      年      十一      月    四    日
附錄：本判決論罪科刑法條：
附錄論罪科刑法條：
刑法第一百八十五條之三：
服用毒品、麻醉藥品、酒類或其他相類之物，不能安全駕駛動力交通工具而駕駛者，
處一年以下有期徒刑、拘役或三萬元以下罰金。
刑法第一百八十五條之四：
駕駛動力交通工具肇事，致人死傷而逃逸者，處六月以上五年以下有期徒刑。
刑法第二百七十六條第一項前段：
因過失至致人於死者，處二年以下有期徒刑、拘役或三千元以下罰金。


司法院資訊處製作；財團法人民間司法改革基金會備份。
